【裁判字號】    98,易,59
【裁判日期】    980325
【裁判案由】    違反家庭暴力防治法
【裁判全文】
臺灣彰化地方法院刑事判決                98年度易字第59號
公  訴  人  臺灣彰化地方法院檢察署檢察官
被      告  甲○○
上列被告因違反家庭暴力防治法等案件，經檢察官提起公訴（九
十七年度偵字第一０六九一號），本院判決如下：
    主    文
甲○○違反法院依家庭暴力防治法第十四條第一項所為之禁止實
施家庭暴力之民事通常保護令裁定，處拘役拾日，如易科罰金
，以新臺幣壹仟元折算壹日。
    犯罪事實
一、甲○○係乙○○之夫，二人間具有家庭暴力防治法第三條第
    一款所定之家庭成員關係。而甲○○前曾對乙○○實施家庭
    暴力行為，經乙○○向本院聲請後，由本院於民國九十七年
    九月二十三日，依家庭暴力防治法第十四條第一項之規定，
    核發九十七年度家護字第五八七號民事通常保護令，裁定命
    甲○○不得對乙○○實施身體上或精神上不法侵害之行為，
    有效期間為十月。詎甲○○明知該保護令之內容，竟仍基於
    違反保護令、傷害他人身體之犯意，於九十七年十一月四日
    二十三時許，在其位於彰化縣彰化市○○路九五巷三一號住
    處，因見乙○○返家較晚，心生不悅，乃與乙○○發生口角
    衝突，相互辱罵，並徒手毆打乙○○之左臉頰，致乙○○受
    有左側臉頰挫傷瘀腫之傷害，而違反上開民事通常保護令裁
    定。
二、案經乙○○訴由彰化縣警察局彰化分局報請臺灣彰化地方法
    院檢察署檢察官偵查起訴。
    理    由
一、證據能力部分：
    本案下列引用之供述及非供述證據，經本院依法踐行調查證
    據程序，公訴人、被告甲○○均不爭執各該證據之證據能力
    ，且亦查無依法應排除其證據能力之情形，是後述所引用證
    據之證據能力皆無疑義，合先敘明。
二、認定犯罪事實所憑之證據及理由：
(一)訊據被告甲○○矢口否認有何違反保護令及傷害被害人乙○
    ○之犯行，辯稱：乙○○直到當天晚上十一點多才回來，其
    問為何那麼晚回家，二人就吵架、互罵，相罵當然沒有好話
    ，但其並未打乙○○云云。
(二)經查：
  1.上開犯罪事實，業據證人即被害人乙○○於警詢、偵查中具
    結證述明確，且證人即到場處理之員警丙○○亦於本院審理
    時到庭結稱：伊在九十七年十一月四日晚上接獲勤務中心的
    報案，就與同事前往自強路九五巷三一號，到達時，甲○○
    、乙○○雙方都坐在椅子上，伊就詢問報案人乙○○，因為
    她之前有報過保護令，當時乙○○左臉頰紅紅的，伊有當場
    幫乙○○照相，另外乙○○說甲○○砸爛畚箕，伊也有拍二
    張畚箕碎片，乙○○說甲○○打她，伊有看到乙○○臉紅紅
    的等語甚詳（見本院卷九十八年三月十一日審判筆錄第五、
    六頁）。稽之被告亦自承：當天其有與乙○○因返家過晚發
    生口角爭執，彼此互罵，沒有好話等情，足見被告確有於證
    人乙○○指述之上開時間、地點，雙方衍生糾紛甚明，參諸
    證人乙○○於案發後隨即報警，斯時臉部即有微紅，對照證
    人丙○○所拍受傷照片，亦與證人乙○○歷次警、偵迄本院
    所指之受傷部位一致，堪認證人乙○○前揭證述，真實可採
    。
  2.此外，復有記載證人乙○○「左側臉頰部挫傷瘀腫」之信生
    醫院診斷證明書一紙、本院九十七年度家護字第五八七號民
    事通常保護令裁定影本一份、照片三幀在卷得佐，顯見被告
    有違反保護令而對證人乙○○為不法侵害之行為無訛。
  3.綜上，被告前揭所辯，顯係事後卸責之詞，委無可採。本案
    事證明確，被告犯行，堪以認定，應依法論科。
三、論罪科刑部分：
    核被告所為，係違反家庭暴力防治法第六十一條第一款之違
    反保護令罪及刑法第二百七十七條第一項之傷害罪。被告一
    行為同時觸犯上開各罪名，為想像競合犯，應依刑法第五十
    五條前段之規定，從一重論以違反保護令罪處斷。爰審酌被
    告以實施家庭暴力之方式加諸證人乙○○，不僅違反法院所
    核發之保護令，且對於乙○○造成傷害，復考量被告犯罪之
    動機、目的、手段、證人乙○○所受傷勢，暨被告犯後飾詞
    否認等一切情狀，量處如主文所示之刑，並諭知易科罰金之
    折算標準，以示懲儆。
據上論斷，應依刑事訴訟法第二百九十九條第一項前段，家庭暴
力防治法第六十一條第一款，刑法第十一條前段、第二百七十七
條第一項、第五十五條前段、第四十一條第一項前段，刑法施行
法第一條之一，判決如主文。
本案經檢察官賴志盛到庭執行職務。
中    華    民    國    98    年    3     月    25    日
                  刑事第五庭  法  官  周  莉  菁
以上正本證明與原本無異。
如不服本判決應於收受送達後10日內向本院提出上訴書狀，並應
敘述具體理由；其未敘述上訴理由者，應於上訴期間屆滿後20日
內向本院補提理由書 (均須按他造當事人之人數附繕本)「切勿
逕送上級法院」。
告訴人或被害人對於判決如有不服具備理由請求檢察官上訴者，
其上訴期間之計算係以檢察官收受判決正本之日期為準。
中    華    民    國    98    年    3     月    25    日
                              書記官  卓  俊  杰
附錄本判決論罪科刑法條：
家庭暴力防治法第61條：
違反法院依第十四條第一項、第十六條第三項所為之下列裁定者
，為本法所稱違反保護令罪，處三年以下有期徒刑、拘役或科或
併科新臺幣十萬元以下罰金：
一、禁止實施家庭暴力。
二、禁止騷擾、接觸、跟蹤、通話、通信或其他非必要之聯絡行
    為。
三、遷出住居所。
四、遠離住居所、工作場所、學校或其他特定場所。
五、完成加害人處遇計畫。
刑法第277條第1項：
傷害人之身體或健康者，處三年以下有期徒、拘役或一千元以下
罰金。


司法院資訊處製作；財團法人民間司法改革基金會備份。
